臺灣臺北地方法院民事判決　九十一年度訴字第一六○一號
　　原　　　告　丁○○
　　訴訟代理人　甲○○
　　被　　　告　台北國際商業銀行股份有限公司
　　法定代理人　丙○○
　　訴訟代理人　乙○○
右當事人間請求分配表異議之訴事件，本院判決如左：
    主    文
原告之訴駁回。
訴訟費用由原告負擔。
    事    實
甲、原告方面：
一、聲明：
（一）就本分配表原核定被告實際受償案款新台幣伍佰捌拾捌萬仟陸佰伍拾貳元判
      命減為肆佰拾陸萬元。
（二）訴訟費用由被告負擔。
二、陳述：鈞院八十八年度民執子字第七九一五號強制執行案件中，其中甲標業經鈞
    院拍定在案，然被告與原告前就雙方債務達成和解且被告債權金額計算方式亦多
    謬誤，故原告實際債務應約為新台幣（下同）肆佰肆拾萬元，關於被告所陳本金
    、訴訟費用、利息、違約金高達柒佰肆拾肆萬仟玖佰伍拾壹元顯與法理均有未
    洽。又民事執行處法官於拍賣準備程序迄未完備、適法前，無視被告異議、抗告
    再拍賣抵押物已嚴重損及原告暨其他債務人之權益。
三、證據：提出臺灣臺北地方法院民事執行處本院錦八十八民執子字第七九一五號通
    知暨強制執行金額計算書分配表、協議書（以上皆影本）等件為證。
乙、被告方面：
一、聲明：駁回原告之訴。
二、陳述略稱：
（一）原告邀同訴外人陳伯勳為連帶保證人，於八十二年九月二十七日向被告借款二
      筆，金額分別為肆佰萬元及伍拾萬元。又訴外人陳伯勳邀同原告為連帶保證人
      於八十三年八月十八日、同年十月二十九日分別向被告借款壹佰萬元、壹仟壹
      佰萬元。又原告邀同訴外人陳伯勳、劉朝嘉為連帶保證人，於八十三年十二月
      三十日向被告借款壹佰萬元，期限至八十五年十二月三十日屆滿，利息按年利
      率百分之十五計算，按月攤還本息。前開借款亦經鈞院以八十六年度重訴字第
      六一七號民事判決原告丁○○應與案外人陳伯勳等連帶給付被告前開之請求並
      確定在案。
（二）是以計算原告目前積欠被告之借款及保證債務餘額，暫不論利息、遲延利息及
      違約金，於本金部分即達壹仟陸佰陸拾貳萬柒仟肆佰陸拾柒元，原告所稱僅積
      欠被告約肆佰肆拾萬元，顯與事實不符。又被告於原告所有坐落臺北市○○區
      ○○段二小段０六０六—００００地號及其上０二五七六—０００建號之不動
      產（下稱系爭不動產）設有最高限額抵押權伍佰柒拾伍萬元以擔保原告對被告
      所負債務及其利息、遲延利息及違約金，故被告自有權主張就拍賣款於最高限
      額抵押權設定範圍內優先清償所擔保之債權。
（三）本件被告遵指示計算全部債權本金、利息、遲延利息及違約金至九十年一月十
      日之金額並無違誤，且原告起訴狀中對第一筆肆佰萬元之借款債權之存否並無
      爭議，而其本金、利息、遲延利息及違約金合計達陸佰陸拾捌萬捌仟貳佰玖拾
      元，已逾被告自分配表所獲分配之伍佰柒拾伍萬元，遑論被告其他債權，鈞
      院八十八年度民執子字第七九一五號分配表分配予被告之伍佰柒拾伍萬元既然
      未逾最高限額抵押權及執行名義範圍，原告就其主張亦無清償或阻卻被告求償
      之事證，原告之請求顯無理由。
三、證據：提出臺灣臺北地方法院八十六年度重訴字第六一七號民事判決暨確定證明
    書、他項權利證明書、抵押權設定契約書及其他特約事項書、臺灣臺北地方法院
    八十八年民執子字第七九一五號分配表（以上皆影本）等件為證。
丙、本院依職權調閱本院八十八年度民執子字第七九一五號執行卷宗。
    理    由
一、本件原告起訴主張：鈞院八十八年度民執子字第七九一五號強制執行案件中，其
    中甲標業經鈞院拍定在案，然被告與原告前就雙方債務達成和解且被告債權金額
    計算方式亦多謬誤，故原告實際債務應約為肆佰肆拾萬元，關於被告所陳本金、
    訴訟費用、利息、違約金高達柒佰肆拾肆萬仟玖佰伍拾壹元顯與法理均有未洽
    。故起訴請求判命就本分配表原核定被告實際受償案款伍佰捌拾捌萬仟陸佰伍
    拾貳元減為肆佰拾陸萬元。
二、被告則以：其乃以臺灣臺北地方法院八十六年度重訴字第六一七號確定民事判決
    為執行名義，原告目前積欠被告之借款及保證債務餘額，暫不論利息、遲延利息
    及違約金，於本金部分即達壹仟陸佰陸拾貳萬柒仟肆佰陸拾柒元，原告所稱僅積
    欠被告約肆佰肆拾萬元，顯與事實不符。又被告就系爭不動產設有最高限額抵押
    權伍佰柒拾伍萬元，原告起訴狀中對第一筆肆佰萬元之借款債權之存否並無爭議
    ，而其本金、利息、遲延利息及違約金合計達陸佰陸拾捌萬捌仟貳佰玖拾元，
    已逾被告自分配表所獲分配之伍佰柒拾伍萬元，本件分配表分配予被告之伍佰柒
    拾伍萬元既然未逾最高限額抵押權及執行名義範圍，原告就其主張亦無清償或阻
    卻被告求償之事證，原告之請求顯無理由等語置辯。
三、按債務人或債權人於分配期日前對分配表異議，如異議未能終結，則因執行法院
    對此實體問題之異議事由，不得調查認定，有待訴訟解決，故為異議之債權人或
    債務人，得向執行法院對為反對陳述之債權人或債務人提起分配表異議之訴。又
    提起分配表異議之訴之前提既為對分配表聲明異議，故分配表異議之訴之事由，
    必須限於實體上之事由，亦即如主張債權人之債權不存在、金額過多或並無優先
    權等，但如債權人之債權係有執行名義參與分配者，僅得以強制執行法第十四條
    規定之事由，提起分配表異議之訴。經查：
（一）按當事人或利害關係人，對於執行法院強制執行之命令，或對於執行法院、書
      記官、執達員實施強制執行之方法，強制執行時應應遵守之程序，或其他侵害
      利益之情事，得於強制執行程序終結前，為聲請或聲明異議。但強制執行不因
      而停止。強制執行法第十二條第一項定有明文。原告稱：執行處法官於拍賣準
      備程序迄未完備、適法前，無視被告異議、抗告再拍賣抵押物已嚴重損及原告
      暨其他債務人之權益云云。惟強制執行程序開始後，執行法院原則上應依法定
      程序迅速進行，除非法律另有規定外，不停止執行，以確保債權人之權益。本
      件原告雖於拍賣程序中聲明異議，然其非法定停止事由，故執行法院亦無從停
      止執行程序，合先敘明。
（二）本件被告乃以本院八十六年度重訴字第六一七號確定民事判決為執行名義，其
      中本金部分即達壹仟陸佰陸拾貳萬柒仟肆佰陸拾柒元，此有被告提出民事判決
      暨確定證明影本在卷可稽，堪信為真實。原告稱本件被告之債權僅約四百四十
      萬元左右，並未舉證以明其說。又原告主張兩造曾於八十八年間達成和解云云
      ，然其亦自承因雙方尚有糾葛故無簽立協議書（參本院九十一年四月二十九日
      言詞辯論筆錄，本院卷第七十九頁），雙方既未達成合致，無法認為此部分被
      告已同意減縮原告之債務。
（三）又被告就系爭不動產設有最高限額抵押權伍佰柒拾伍萬元，原告起訴狀中對第
      一筆肆佰萬元之借款債權之存否並無爭議，而其本金、利息、遲延利息及違約
      金合計達陸佰陸拾捌萬捌仟貳佰玖拾元，已逾被告自分配表所獲分配之伍佰
      柒拾伍萬元，本件分配表分配予被告之伍佰柒拾伍萬元既然未逾最高限額抵押
      權及執行名義範圍，原告就其主張亦無消滅或妨礙被告求償之事證，原告之請
      求顯無理由等語置辯。
四、綜上所述，原告既無消滅或妨礙被告請求之事由，從而，其起訴請求判命就本分
    配表原核定被告實際受償金額伍佰捌拾捌萬仟陸佰伍拾貳元減為肆佰拾陸萬
    元，即屬無據，應予駁回。
五、本件事證已臻明確，兩造其餘攻擊防禦方法，核予判決結果不生影響，爰不一一
    論述，併此敘明。
六、結論：本件原告之訴為無理由，依民事訴訟法第七十八條，判決如主文。
中　　　華　　　民　　　國　　九十一　　年　　　五　　　月　　十三　　　日
                                            民事第四庭法      官　黃柄縉
右為正本係照原本作成
如對本判決上訴，須於判決送達後廿日內向本院提出上訴狀
中　　　華　　　民　　　國　　九十一　　年　　　五　　　月　　十三　　　日
　　　　　　　　　　　　　　　　　　　　　　　　　　　法院書記官　楊湘雯
